臺灣高等法院臺中分院刑事裁定
110年度聲字第1122號

聲  請  人  臺灣高等檢察署臺中檢察分署檢察官
受  刑  人  陳澄鋒



上列聲請人因受刑人數罪併罰有二裁判以上，聲請定其應執行之
刑及易科罰金之折算標準（聲請案號：110年度執聲字第522號）
，本院裁定如下：
    主  文
陳澄鋒因犯如附表所示各罪所處之刑，應執行拘役陸拾日，如易
科罰金，以新臺幣壹仟元折算壹日。
    理  由
一、聲請意旨略以：受刑人陳澄鋒（下稱受刑人）因妨害自由等
    數罪，先後經判決確定如附表，應依刑法第53條、第51條第
    6款規定，定其應執行之刑，及依刑法第41條第1項（聲請書
    贅載第8項，本院逕予刪除）規定，諭知易科罰金之折算標
    準，爰依刑事訴訟法第477條第1項聲請裁定等語。
二、按裁判確定前犯數罪者，併合處罰之；數罪併罰有二裁判以
    上宣告多數有期徒刑者，於各刑中之最長期以上，各刑合併
    之刑期以下，定其刑期；宣告多數拘役者，比照前款定其刑
    期，但不得逾120日，刑法第50條第1項前段、第51條第5款
    前段、第6款、第53條規定甚明。又按法律上屬於自由裁量
    之事項，有其外部性界限及內部性界限，並非概無拘束。依
    據法律之具體規定，法院應在其範圍選擇為適當之裁判者，
    為外部性界限；而法院為裁判時，應考量法律之目的，及法
    律秩序之理念所在者，為內部性界限。法院為裁判時，二者
    均不得有所踰越（最高法院80年台非字第473號判決意旨參
    照）。是以數罪併罰，有二裁判以上，定其應執行之刑時，
    固屬於法院自由裁量之事項，然仍應受前揭外部性界限及內
    部性界限之拘束。從而數罪併罰，定其應執行之刑時，固屬
    於法院自由裁量之事項，然仍應受上述外部性界限及內部性
    界限之拘束。而數罪併罰之定應執行之刑，係出於刑罰經濟
    與責罰相當之考量，並非予以犯罪行為人或受刑人不當之利
    益，為一種特別的量刑過程，相較於刑法第57條所定科刑時
    應審酌之事項係對一般犯罪行為之裁量，為定應執行刑之宣
    告，乃對犯罪行為人本身及所犯各罪之總檢視，除應考量行
    為人所犯數罪反應出之人格特性，並應權衡審酌行為人之責
    任與整體刑法目的及相關刑事政策，在量刑權之法律拘束性
    原則下，依刑法第51條第6款之規定，採限制加重原則，以
    宣告各刑中之最長期為下限，各刑合併之刑期為上限，但最
    長不得逾120日，資為量刑自由裁量權之外部性界限，並應
    受法秩序理念規範之比例原則、平等原則、責罰相當原則、
    重複評價禁止原則等自由裁量權之內部抽象價值要求界限之
    支配，以使輕重得宜，罰當其責，俾符合法律授與裁量權之
    目的，以區別數罪併罰與單純數罪之不同，兼顧刑罰衡平原
    則。又執行刑之酌定，審酌各罪間之關係時，宜綜合考量數
    罪侵害法益之異同、對侵害法益之加重效應及時間、空間之
    密接程度，各罪間之獨立程度較高者，法院宜酌定較高之執
    行刑，但仍宜注意維持輕重罪間刑罰體系之平衡。行為人所
    犯數罪係侵害不可替代性或不可回復性之個人法益者，宜酌
    定較高之執行刑。民國107年8月7日司法院院台廳刑一字第1
    070021860號函訂定並自即日生效之「刑事案件量刑及定執
    行刑參考要點」第24、25點規定可供參考。
三、本院判斷：本件受刑人所犯如附表所示之罪，所處如附表所
    示之刑，均經分別確定在案。本院審核後認檢察官之聲請為
    正當，應予准許，因此就附表所示各罪，審酌受刑人所犯如
    附表所示各罪之犯罪態樣（毀棄損壞、妨害自由各1次）、
    時間間隔密集、侵害法益不同、各罪依其犯罪情節所量定之
    刑，本件如附表所示各罪於併合處罰時，責任非難重複之程
    度相對較低（毀棄損壞所侵害為財產法益，妨害自由所侵害
    者為個人行動自由法益，二者迥不相同），依本裁定理由欄
    第2段之說明，自應酌定較高之應執行刑，始符合比例原則
    、責罰相當原則、重複評價禁止原則為內涵之內部性界限。
    本院綜合判斷上情，爰就附表所示各罪所處之刑，定其應執
    行刑如主文所示，併諭知易科罰金之折算標準。又受刑人所
    犯如附表編號1所示之罪，雖已易科罰金執行完畢，惟此部
    分與其所犯如附表編號2所示之罪，因符合數罪併罰規定，
    故仍應合併定其應執行之刑，嗣檢察官執行時，再予扣除，
    附此說明。
四、依刑事訴訟法第477條第1 項，刑法第53條、第51條第6款、
    第41條第1項前段，裁定如主文。
中    華    民    國    110    年    5     月    4    日
            刑事第十庭  審判長法  官  陳  宏  卿
                              法  官  林  美  玲
                              法  官  楊  文  廣
以上正本證明與原本無異。
不得抗告。
                              書記官  呂  安  茹
　　　　　　　　　　　　　　　
中　　華　　民　　國　　110 　年　　5 　　月　　4 　　日
受刑人陳澄鋒定應執行刑案件一覽表
編            號          1         2 （以下空白） 罪            名  毀棄損壞 妨害自由  宣     告     刑  拘役20日 拘役45日  犯   罪  日   期  109年1月16日 109年2月2日  偵查機關 年度案號  臺中地檢109年度偵字第14832號 臺中地檢109度偵字第8953號  最  後   事實審 法    院 臺中地院 臺中高分院   案    號 109年度中簡字第2009號 109年度上訴字第2715號   判決日期 109年7月30日 110年1月26日  確  定   判  決 法    院 臺中地院 臺中高分院   案    號 109年度中簡字第2009號 109年度上訴字第2715號   判    決 確定日期 109年9月9日 110年1月26日  是否為得易科罰金之案件  得聲請易科罰金 得聲請社會勞動 得聲請易科罰金 得聲請社會勞動  備            註  臺中地檢109年度執字第15055號（已執行完畢） 臺中地檢110年度執字第4235號